【裁判字號】    97,交聲,1799
【裁判日期】    970819
【裁判案由】    交管條例聲異
【裁判全文】
臺灣板橋地方法院交通事件裁定        97年度交聲字第1799號
原處分機關  交通部公路總局臺北區監理所
異  議  人
即受處分人  甲○○
上列異議人即受處分人因違反道路交通管理處罰條例事件，對於
交通部公路總局臺北區監理所中華民國97年6 月26日所為之處分
（原處分案號：北監營裁字第裁40-C00000000號），聲明異議，
本院裁定如下：
    主  文
異議駁回。
    理  由
一、原處分意旨略以：異議人即受處分人甲○○於民國97年6 月
    20日8 時10分許，駕駛車號141-YM號營業用小客車，在臺北
    縣板橋市○○路（西門站），有「在設有禁止臨時停車標誌
    處所臨時停車（紅線臨停）」之違規行為，經警員當場填製
    臺北縣政府警察局北縣警交字第C00000000 號舉發違反道路
    交通管理事件通知單（下稱舉發通知單）舉發，並經原處分
    機關於97年6 月26日以北監營裁字第裁40-C00000000號違反
    道路交通管理事件裁決書，依道路交通管理處罰條例第55條
    第3 款之規定，裁處罰鍰新臺幣（下同）300 元。
二、異議意旨略以：伊當日手痛，故於臺北縣板橋市○○路旁臨
    時停車，然伊未將引擎熄火，停車亦未超過3 分鐘，應符合
    法律規定，非屬臨時停車之違規行為。又伊遵守交通規則，
    向來守法，反觀他人隨意於禁止臨時停車之處所停車卻未受
    罰，伊實難信服，為此聲明異議，請求撤銷原處分云云。
三、按在設有禁止臨時停車標誌、標線處所不得臨時停車，道路
    交通安全規則第111 條第1 項第3 款定有明文。又汽車駕駛
    人在設有禁止臨時停車標誌、標線處所臨時停車者，處新臺
    幣300 元以上600 元以下罰鍰，道路交通管理處罰條例第55
    條第3 款亦有明文。
四、經查：異議人於上開時、地，有「在設有禁止臨時停車標誌
    處所臨時停車」之行為，為異議人自承在卷，且經證人即舉
    發警員林世宗於本院訊問時證述明確，並有舉發通知單1 紙
    在卷足憑，是異議人有前開臨時停車之違規事實，應堪認定
    。再按禁止臨時停車紅實線之設置，係為考量路段實際條件
    及行車安全確不適停車所繪設，目的在禁止所有車輛於繪設
    該類標線路段上之任何停車行為，臺北縣板橋市○○路繪設
    有紅色實線之禁止臨時停車標線，自屬不得停車之處所。又
    臨時停車係指車輛因上、下人、客，裝卸物品，其引擎未熄
    火，停止時間未滿3 分鐘，保持立即行駛之狀態，道路交通
    管理處罰條例第3 條第9 款定有明文。異議人於上開路段停
    車未超過3 分鐘，即屬法律所定之臨時停車，非謂停車超過
    3 分鐘始為臨時停車。從而，異議人辯稱伊停車未超過3 分
    鐘，非臨時停車，符合法律規定云云，顯有誤會。至異議人
    雖又辯稱：尚有他人亦如此違規停車，卻未見警員予以舉發
    ，執行顯有不公，實難令伊信服云云，然異議人違規事實明
    確，自應依法受罰，此與他人有無違規行為無涉，自不能因
    他人因素而免予處罰，是異議人上開所辯，同無可採。
五、綜上所述，本件異議人確有於前揭時、地，有「在設有禁止
    臨時停車標誌處所臨時停車」之違規行為，事證明確。從而
    ，原處分機關依道路交通管理處罰條例第55條第3 款之規定
    ，裁處罰鍰300 元，其認事用法均無違誤，裁罰亦無不當，
    本件異議為無理由，應予駁回。
據上論斷，應依道路交通管理處罰條例第87條第2 項，道路交通
案件處理辦法第19條，裁定如主文。
中    華    民    國    97    年    8     月    19    日
                  交通法庭    法  官  鄧雅心
以上正本證明與原本無異。
如不服本裁定，應於送達後5 日內，向本院提出抗告狀。
                              書記官  王小芬
中    華    民    國    97    年    8     月    19    日


司法院資訊處製作；財團法人民間司法改革基金會備份。
